臺灣臺北地方法院小額民事判決
111年度北小字第2181號
原      告  謝文彬
被      告  徐宗韋
法定代理人  徐家榮
            郭秀鳳
上列當事人間請求損害賠償事件，本院於民國111年6月30日言詞
辯論終結，判決如下：
　　主    文
被告應給付原告新臺幣參萬伍仟伍佰柒拾玖元，及自民國一百一
十一年五月九日起至清償日止，按年息百分之五計算之利息。
原告其餘之訴駁回。
訴訟費用新臺幣壹仟元由被告負擔。
本判決原告勝訴部分得假執行。但被告如以新臺幣參萬伍仟伍佰
柒拾玖元預供擔保後，得免為假執行。
    事實及理由
一、本件被告經合法通知，未於言詞辯論期日到場，查無民事訴
    訟法第386條所列各款情事，應准原告之聲請，由其一造辯
    論而為判決。
二、原告主張：被告於民國110年12月26日21時許，無照駕駛車
    號000-0000號普通重型機車，沿臺北市中正區忠孝西路東往
    西方向第3車道行駛，行經忠孝西路1段43號前，欲往東迴轉
    時，過失碰撞沿忠孝西路地下道東往西方向直行由原告所駕
    駛之車號000-0000號營業小客車（下稱系爭車輛），致系爭
    車輛受有損害，系爭車輛車主為訴外人上進交通有限公司（
    下稱上進公司），上進公司嗣已將本件損害賠償請求權轉讓
    予原告，為此依侵權行為及債權讓與之法律關係，請求被告
    賠償系爭車輛修復費用新臺幣（下同）48,236元、修車期間
    6日無法營業之損失18,000元，共計66,236元等語。並聲明
    ：被告應給付原告66,236元，及自起訴狀繕本送達翌日起至
    清償日止，按年息5％計算之利息。
　　被告未於言詞辯論期日到場，亦未提出書狀作何聲明或陳述
    。
三、查原告主張之事實，業據其提出估價單、修護單、統一發票
    、債權讓與證明書、存證信函等件為證（見本院卷第13至27
    頁、第79至83頁），並有臺北市政府警察局交通警察大隊道
    路交通事故初步分析研判表、臺北市政府警察局中正一分局
    道路交通事故現場圖、道路交通事故補充資料表、道路交通
    事故談話記錄表、道路交通事故照片黏貼紀錄表等交通事故
    資料附卷可稽（見本院卷第31至47頁），且被告未到場爭執
    或提出書狀答辯以供本院審酌，自堪信原告之主張為真實。
四、按因故意或過失，不法侵害他人之權利者，負損害賠償責任
    ；汽車、機車或其他非依軌道行駛之動力車輛，在使用中加
    損害於他人者，駕駛人應賠償因此所生之損害；負損害賠償
    責任者，除法律另有規定或契約另有訂定外，應回復他方損
    害發生前之原狀；債權人得請求支付回復原狀所必要之費用
    ，以代回復原狀，民法第184條第1項前段、第191條之2、第
    213條第1項、第3項分別定有明文。本件被告不法侵害原告
    之權利，既經認定，則原告主張依上開規定請求被告賠償所
    受之損害，即屬有據。茲就原告請求被告賠償之各項金額，
    應否准許，分述如下：
　㈠系爭車輛修復費用部分：
　　本件原告主張上進公司因上揭交通事故支出系爭車輛修復費
    用48,236元，上進公司已將其對被告之損害賠償債權讓與原
    告之事實，固據其提出估價單、修護單、統一發票、債權讓
    與證明書等件為證（見本院卷第15頁、第79至83頁），惟系
    爭車輛係103年3月出廠，有公路監理電子閘門車號查詢汽車
    車籍資料在卷可佐（見限閱卷第3頁），而系爭車輛之修復
    費用包括工資24,086元、零件24,150元，衡以本件車輛有關
    零件部分之修復，既以新零件更換被損害之舊零件，則在計
    算損害賠償額時，自應將零件折舊部分予以扣除（最高法院
    77年5月17日第9次民事庭會議決議參照），而依行政院所發
    布之固定資產耐用年數表及固定資產折舊率表，營業小客車
    之耐用年數為4年，依定率遞減法每年應折舊438/1000，且
    採用定率遞減法者，其最後一年之折舊額，加歷年折舊累計
    額，其總和不得超過該資產成本原額之10分之9。參以修正
    前所得稅法第54條第3項規定「採用定率遞減法者，其最後
    一年度之未折減餘額，以等於成本十分之一為合度。」，並
    參酌營利事業所得稅查核準則第95條第6項規定「固定資產
    提列折舊採用平均法、定率遞減法或年數合計法者，以1年
    為計算單位，其使用期間未滿1年者，按實際使用之月數相
    當於全年之比例計算之，不滿1月者，以1月計」。系爭車輛
    自出廠日103年3月起至110年12月26日損害發生時止，已使
    用逾7年，據此，系爭車輛扣除折舊後之零件費為資產成本
    額之10分之1即2,415元（計算式：24,150元÷10＝2,415元）
    ，加上工資24,086元，原告得向被告請求賠償之系爭車輛修
    復費用應為26,501元。
　㈡營業損失部分：
　　查原告主張其因上揭交通事故致受有修車期間6日無法營業
    損失之事實，業據原告提出修護單等件為證，依該修護單之
    記載顯示，本件送修估價日期係110年12月28日，修理完畢
    取車日期係111年1月2日，併參酌原告所提估價單上記載修
    理作業內容共29項，且本件事故發生適逢元旦連假前夕，堪
    信原告主張修車期間6日乙節為可採。又查，系爭車輛排氣
    量為2494cc，此有公路監理電子閘門車號查詢汽車車籍資料
    在卷可考，參諸卷附台北市計程車客運商業同業公會函記載
    ：「自90年1月1日起，本市2000cc以上動力計程小客車營業
    查定額每車每月為39,350元，每日平均營業收入為1,513元…
    以實營26天計算…。」等語，原告復未能就其主張其駕駛系
    爭車輛每日營收3,000元乙節舉證證明（見本院卷第89頁）
    ，則本件原告每日營業損失應以1,513元計算為適當，依此
    計算，本件原告得請求賠償之營業損失應為9,078元（計算
    式：1,513元×6＝9,078元）。是本件原告請求被告賠償其修
    車期間6日之營業損失9,078元之範圍內，洵屬有據，原告請
    求逾此金額之營業損失，尚非有據。
五、從而，原告依侵權行為及債權讓與之法律關係，請求被告賠
    償系爭車輛修復費用26,501元、修車期間營業損失9,078元
    ，共計35,579元，及自起訴狀繕本送達翌日即111年5月9日
    起至清償日止按年息5％計算之法定遲延利息之範圍內，為有
    理由，應予准許。至原告逾此部分之請求，為無理由，應予
    駁回。
六、本件原告勝訴部分係小額程序為被告敗訴之判決，依民事訴
    訟法第436條之20規定，應依職權宣告假執行。本院並依同
    法第392條第2項規定，依職權宣告被告於預供擔保後，得免
    為假執行。
七、本件訴訟費用額，依後附計算書確定如主文第3項所示金額
    。
中　　華　　民　　國　　111 　年　　7 　　月　　14　　日
              臺灣臺北地方法院臺北簡易庭
                                  法  官  羅富美
計算書：
項        目             金  額（新臺幣）    備    註
第一審裁判費             1,000元
合        計             1,000元
以上正本係照原本作成。
如不服本判決，須以違背法令為理由，應於判決送達後20日內向
本庭（臺北市○○○路0段000巷0號）提出上訴狀（須按他造當事人
之人數附繕本）。
中　　華　　民　　國　　111 　年　　7 　　月　　14　　日
              　　　　　　　　    書記官　陳鳳瀴
附錄：
一、民事訴訟法第436條之24第2項：對於小額程序之第一審裁判
    上訴或抗告，非以其違背法令為理由，不得為之。
二、民事訴訟法第436條之25：上訴狀內應記載上訴理由，表明
    下列各款事項：
    ㈠原判決所違背之法令及其具體內容。
    ㈡依訴訟資料可認為原判決有違背法令之具體事實。